Inventaris van het archief van M. van der Stoel [levensjaren 1924-2011], (1912) 1940-2010
Nationaal Archief, Den Haag
- Openbaar leven, B
  - Algemeen, B.1
    - Publicaties, B.1.3
      - Publicaties van of waaraan Max van der Stoel medewerking heeft verleend, 1953-2003; 120-140; 12 katernen, 5 delen, 1 omslag
        - Preventing ethnic conflicts and building cohesive states. Memorable words of Max van der Stoel, first OSCE high commissioner on national minorities from his speeches, 1992-2001,2007, 137; 1 katern
        - Overdruk van het artikel “Dilemma’s confronting the OSCE” gepubliceerd in het liber amicorum ‘Conflits, sécurité et coopération’ voor Victor Yves Ghebali, 2007, 138; 1 stuk
        - Hervormingen in de Sovjetunie en China. Atlantisch onderwijs paper V van de Atlantische Commissie, z.j., 139; 1 katern
        - De rechten van de mens in de internationale betrekkingen, z.j., 140; 1 katern
    - Artikelen, B.1.4
      - Artikelen van Max van der Stoel gepubliceerd in tijdschriften en kranten, 1950-2006 en z.j.; 141-156; 15 omslagen
        - 1950-1951, 141
        - 1958, 142
        - 1959, 143
        - 1960, 144
        - 1961, 145
        - 1962, 146
        - 1963, 147
        - 1964, 148
        - 1965-1967, 149
        - 1971, 150
        - 1975-1977, 151
        - 1978-1979, 152
        - 1980-1981,1983,1986-1987, 153
        - 1991,1994,1997, 154
        - 2005-2006, 155
        - z.j., 156
    - Redevoeringen, B.1.5
      - Teksten van redevoeringen, 1960-2008, z.j.; 157-159; 3 pakken
        - 1960-1976, 157
        - 1977-1990, 158
        - 1991-2008 en z.j., 159
      - Peace and stability through human and minority rights. Speeches by the OSCE High Commissioner on National Minorities, 2001; 160; 1 deel
      - “Preventing ethnic conflict and building cohesive states. Memorable words of Max van der Stoel. First OSCE High Commissioner on National Minorities from his speeches 1992-2001”, 2007; 161; 1 stuk
    - Publicaties over en interviews met van der Stoel, B.1.6
      - Artikelen over en interviews met Max van der Stoel, 1975-2009; 162; 1 pak
    - Officiële lunches en diners, B.1.7
      - Menukaart van het diner ter gelegenheid van een officieel bezoek aan China, 1974; 163; 1 stuk
      - Menukaart van het diner ter gelegenheid van de opening van de onderhandelingen voor de toetreding van Griekenland tot de Europese gemeenschap, 1976; 164; 1 stuk
  - Loopbaan, B.2
    - Volontair bij de gemeente Voorschoten, B.2.1
      - Stukken betreffende zijn aanstelling en ontslag als volontair-ambtenaar ter secretarie van de gemeente Voorschoten, 1942-1943; 165; 1 omslag
    - Lid van de Partij van de Arbeid, B.2.2
      - Lidmaatschapskaarten van de Partij van de Arbeid, 1946, 1948; 166; 1 omslag
      - Foto van het voetbalelftal van de Partij van de Arbeid, juni 1955; 167; 1 stuk
        De foto is genomen voor de wedstrijd tegen personeel van AP[Associated Press?] of DP [Dagblad Pers]
    - Medewerker Wiardi Beckman Stichting, B.2.3
      - Aanstellingsbrief tot wetenschappelijk medewerker van de Wiardi Beckman Stichting, 1953; 168; 1 stuk
        Zwaar beschadigd Niet uitlenen.
    - Internationaal secretaris van de Partij van de Arbeid, B.2.4
      - Stukken gevormd tijdens zijn functie als internationaal secretaris van de Partij van de Arbeid, 1961-1962; 169; 1 omslag
      - [Kopieën van] krantenknipsels, teksten van artikelen en voor de radio uitgesproken speeches betreffende de kwestie Nieuw-Guinea evenals nieuwsbrieven van het ministerie van Buitenlandse Zaken inzake een overeenkomst met Indonesië over financiële en economische aangelegenheden, 1961-1962; 170; 1 omslag
      - Correspondentie met bedrijven en de Nederlandse ambassadeur in Zuid-Afrika betreffende de levering van wapens en onderzeeboten aan Zuid-Afrika, stukken betreffende het leveren van radar en vuurleiding aan India en offerte van marinevaartuigen aan Venezuela, 1963-1965; 171; 1 omslag
    - Staatssecretaris in het kabinet Cals belast met aangelegenheden betreffende de Verenigde Naties en buiten-Europese aangelegenheden, 22 juli 1965-22 november 1966, B.2.5
      - Stukken betreffende een geheim memorandum door de West-Duitse bondskanselier Erhard overhandigd aan de Amerikaanse president Johnson over het tegengaan van het ontstaan van kernwapenmachten en de bereidheid van kernwapenloze NAVO-partners om mede verantwoordelijkheid te dragen voor kernwapens, 1964-1966; 172; 1 omslag
      - Stukken betreffende zijn staatssecretarisschap in het kabinet-Cals, 1965-1966; 173; 1 omslag
      - Stukken betreffende de samenwerking met Duitsland en Engeland betreffende ontwikkeling en toepassing van de ultracentrifugemethode voor de verrijking van uranium, 1965-1966; 174; 1 omslag
      - Stukken betreffende een conflict met China over een door Chinezen te Den Haag ontvoerd lid van de Chinese delegatie naar het internationaal congres voor lastechnici, 1966; 175; 1 omslag
    - Lid van de Tweede Kamer, B.2.6
      - Ingekomen felicitaties naar aanleiding van de rol van der Stoel bij de uittreding van Griekenland uit de Europese Raad, 1968-1969; 176; 1 omslag
      - Rapportages van Max van der Stoel aan de Raad van Europa betreffende de politieke situatie in Griekenland, 1968-1971; 177; 1 pak
      - Correspondentie met Joop den Uyl en Anne Vondeling betreffende de invloed van Nieuw Links op de Partij van de Arbeid, de inkomenspolitiek en het buitenlandbeleid van de regering, 1970-1972, 1976; 178; 1 omslag
      - Stukken betreffende de samenstelling en presentatie van het schaduwkabinet Den Uyl-van Mierlo, 1971; 179; 1 omslag
      - Stukken betreffende de interne discussie in de PvdA om de ontwerpresolutie met de PPR voor een tweede progressief-confessioneel kabinet gewijzigd te krijgen, 1971; 180; 1 omslag
      - Stukken betreffende het lidmaatschap van de Tweede Kamer en afgevaardigde van de delegaties naar de internationale parlementaire vergaderingen, 1971, 1975, 1979; 184; 1 omslag
      - Stukken betreffende de kandidatuur van Max van der Stoel voor de post van minister voor Externe Betrekkingen bij de Europese Commissie, 1976; 185; 1 omslag
      - Stukken betreffende de verkiezingen en kabinetsformatie van 1977, 186; 1 omslag
      - Stukken betreffende het bepalen van een standpunt door de Tweede Kamer ten aanzien van het voorkomen van het in productie nemen en invoeren van de neutronenbom in het proces van wapenbeheersing, 1978; 187; 1 omslag
      - Stukken betreffende de houding van de Nederlandse regering en de Partij van de Arbeid in het Midden-Oosten conflict, 1978-1980; 188; 1 omslag
      - Krantenknipsels, memoranda van de Nederlandse ambassade in Israël en notities betreffende het bepalen van een regeringsstandpunt in het Midden-Oosten conflict, 1979; 189; 1 omslag
      - Stukken betreffende het Midden-Oosten rapport van de Midden-Oosten commissie van de Partij van de Arbeid, 1979; 190; 1 omslag
      - Verslag van een reis naar Israël met Maarten van Traa, 1979; 191; 1 omslag
      - Stukken betreffende het NATO dubbelbesluit/de modernisering van tactisch nucleaire wapens, 1979-1981; 192; 1 omslag
      - Stukken betreffende eventuele stationering van kruisraketten in Nederland en het bepalen van de nucleaire strategie in NATO-verband, 1980; 193; 1 omslag
      - Programma van het bezoek aan Turkije als voorzitter van de subcommissie van de politieke commissie van de NATO, 1980; 194; 1 omslag
      - Stukken betreffende de spionageaffaire Khan, 1980; 195; 1 omslag
        Khan was een Pakistaanse wetenschapper in dienst bij Urenco te Almelo. Hij smokkelde informatie over uraniumverrijking naar zijn geboorteland Pakistan.
      - Stukken betreffende het enthousiasmeren van de regering om Max van der Stoel te steunen bij de kandidatuur voor het voorzitterschap van de Europese Commissie, 1980; 196; 1 omslag
      - Verslag van de Nederlandse gedelegeerde Max van der Stoel aan de minister van Buitenlandse Zaken betreffende de 36e zitting van de commissie voor de rechten van de mens te Geneve, 4 februari -14 maart 1980; 197; 1 omslag
      - Rapport van de partijcommissie Nederlandse Antillen “Visie van de Partij van de Arbeid op de toekomst van ons koninkrijk”, 1981; 198; 1 omslag
      - Stukken betreffende de parlementaire enquête inzake nucleaire leveranties aan Zuid-Afrika door het RijnScheldeVerolme concern, 1984; 199; 1 omslag
    - Minister van Buitenlandse Zaken (11 mei 1973-19 december 1977 en 11 september 1981-29 mei 1982), B.2.7
      - Benoeming en ontslag, B.2.7.1
        - Ingekomen gelukwensen wegens zijn benoeming tot minister van Buitenlandse Zaken., 1973; 200; 1 omslag
          Met alfabetklavier
        - Afschrift van het Koninklijk Besluit no. 2 d.d. 19 december 1977 houdende het verlenen van ontslag aan dertien ministers en zeven staatssecretarissen, 201; 1 stuk.
        - Ingekomen dankbetuigingen naar aanleiding van zijn aftreden als minister van Buitenlandse Zaken, 1977; 202; 1 omslag
        - Proces-verbaal betreffende de overdracht van het bestuur van het ministerie van Buitenlandse Zaken aan dr. C.A. van der Klaauw, 1977; 203; 1 omslag
          Met foto’s.
        - Foto’s betreffende de overdracht van het ministerie van Buitenlandse Zaken aan dr. C.A. van der Klaauw, 1977, 1981; 204; 1 omslag
        - Ingekomen gelukwensen ter gelegenheid van de benoeming tot minister van Buitenlandse Zaken, 1981; 205; 1 omslag
        - Ingekomen dankbetuigingen naar aanleiding van het aftreden als minister van Buitenlandse Zaken, 1982; 206; 1 omslag
        - Afschrift van het Koninklijk Besluit d.d. 29 mei 1982 no. 2 betreffende het verlenen van ontslag aan zes ministers en zeven staatssecretarissen, 207; 1 stuk
      - Incidenten in Nederland waarbij het ministerie van Buitenlandse Zaken was betrokken, B.2.7.2
        - Stukken betreffende de afhandeling van de kaping van het KLM vliegtuig ‘Mississippi’, 1973; 208; 1 omslag
        - Stukken betreffende de rol van de woordvoerder voor het ministerie van Buitenlandse Zaken, 1973-1974; 209; 1 omslag
        - Stukken betreffende de treinkaping te Wijster en De Punt door Zuid-Molukkers, 1975, 1977; 210; 1 omslag
        - Stukken betreffende de Lockheed-affaire, 1975-1976; 211; 1 omslag
        - Stukken betreffende een verzoek van schrijver Gerard Reve om hem een paspoort te verstrekken ten name van Gerard Reve, 1976; 212; 1 omslag
        - Stukken betreffende de affaire Pieter Menten, 1976-1977; 213; 1 omslag
          Het ministerie van Buitenlandse Zaken was hier zijdelings bij betrokken.
    - Diplomatieke contacten met landen in Europa en andere werelddelen, B.2.8
      - Europa, B.2.8.1
        - Stukken betreffende het herstel van de democratie in Griekeland, 1971-1980; 214; 1 omslag
        - Memoranda van het ministerie van Buitenlandse Zaken, 1973-1975, 1989; 215; 1 omslag
          Kopieën.
        - Stukken betreffende het militaire optreden van Portugal in Mozambique, de erkenning van de Portugese kolonie Guinee-Bissau en eventuele toetreding van Portugal tot de Europese Gemeenschap, 1973-1977; 216; 1 omslag
        - Memoranda en diplomatieke codeberichten betreffende vermeende geleden schade door het Nederlandse bedrijfsleven als gevolg van het Nederlandse buitenlands beleid, 1974; 217; 1 omslag
        - Stukken betreffende de diplomatieke afhandeling van de bezetting van de Iraanse ambassade door Perzische dissidenten, 1974; 218; 1 omslag
        - Programma van het officieel bezoek van de minister van Buitenlandse Zaken aan de Unie van Socialistische Sovjet Republieken van 22-29 april 1974, 219; 1 katern
        - Programma van het staatsbezoek aan Finland van 3-6 september 1974, 220; 1 katern
        - Stukken betreffende de afhandeling van de gijzeling van 11 personen in de Franse ambassade te Den Haag van 13-17 september 1974, 221; 1 pak
        - Stukken betreffende de diplomatieke betrekkingen met Spanje en de politieke activiteiten van prins Carel Hugo de Bourbon Parma, 1974-1976; 222; 1 omslag
        - Programma van het officieel bezoek aan Polen van de minister van Buitenlandse Zaken, 14-16 oktober 1975; 223; 1 katern
        - Stukken betreffende de wens van het gemeentebestuur van Rotterdam om een Russisch consulaat te vestigen in de havenstad, 1975-1976; 224; 1 omslag
        - Achtergrondinformatie betreffende radicale groeperingen bedoeld als voorbereiding op een gesprek in Duitsland over het daar gevoerde beleid ter bestrijding van extremistische tendensen, 1976; 225; 1 omslag
        - Diplomatiek code bericht van een gespreksverslag met de Joegoslavische partijsecretaris Dolanc, 1976; 226; 1 stuk
        - Programma van het officieel bezoek van de minister van Buitenlandse Zaken aan Oostenrijk, 10-12 april 1976; 227; 1 katern
        - Verslag van een gesprek van Van der Stoel met prins Carel Hugo de Bourbon Parma, echtgenoot van prinses Irene, over zijn politieke activiteiten, 1976; 228; 1 stuk
        - Verslagen van vertrouwelijke gesprekken tussen de minister van Buitenlandse Zaken, prinses Beatrix en prins Claus en de Duitse bondskanselier Schmidt evenals memoranda en brieven van de Nederlandse ambassadeur aan van der Stoel betreffende uitlatingen en houding van Schmidt tijdens deze gesprekken, 1976-1977; 229; 1 omslag
        - Stukken betreffende het officiële bezoek aan Tsjecho-Slowakije en de ontmoeting met opstellers en ondertekenaars van Charta ’77, 1977; 230; 1 omslag
        - Griekse krantenknipsels betreffende het bezoek van Max van der Stoel aan Griekenland en een brief van de Nederlandse ambassadeur in Griekenland met beknopte inhoudsomschrijvingen van de krantenknipsels, 1977; 231; 1 omslag
        - Drie houtsneden door de Tsjechische kunstenaar Vladimir Komárek opgedragen aan Van der Stoel wegens zijn inzet voor de mensenrechten in Tsjecho-Slowakije, 1978; 232; 1 omslag
        - Stukken betreffende de eventuele toetreding van Spanje tot de NATO, 1981; 233; 1 omslag
      - Midden-Oosten, B.2.8.2
        - Stukken betreffende de Arabische olieboycot tegen Nederland en de rol van de Nederlandse regering in het Midden-Oosten conflict, 1973; 234; 1 omslag
        - Rapport "Het Nederlandse beleid tijdens de oliecrisis", z.j., [1974].; 235; 1 omslag
          Met de aantekening “1e exemplaar” en “Geheim”.
        - Stukken betreffende de houding van de Nederlandse regering ten aanzien van de Israëlische bezetting van Arabische gebieden, 1973-1979, 1981; 236; 1 omslag
        - Stukken betreffende de kaping van het KLM-vliegtuig ‘De stad Madrid” op 5 september, 1976; 237; 1 omslag
          Gedurende 3 dagen deed het vliegtuig verschillende landen in het Midden-Oosten aan waaronder Cyprus
        - Memorandum betreffende een niet doorgegaan bezoek van minister van Defensie van Mierlo aan zijn Israëlische ambtsgenoot, 1981; 238; 1 stuk
        - Stukken betreffende de Nederlandse rol in het conflict tussen Israël en de Palestine Liberation Organization, 1989-1991, 1993, 1995, 1996; 239; 1 omslag
      - Zuid-Amerika, B.2.8.3
        - Stukken betreffende de houding van de Nederlandse regering ten aanzien van het beleid van de Chileense regering inzake vervolging van politieke tegenstanders, 1973; 240; 1 omslag
        - Stukken betreffende internationale nieuwsvoorziening en vrijheidsrechten en subsidiëring door de regering van het Instituto Latinoamericano de Estudios Transancionales, 1976-1977; 241; 1 omslag
        - Stukken betreffende bezoeken aan de Nederlandse Antillen en Venezuela, 1976-1977; 242; 1 omslag
        - Diplomatieke codeberichten betreffende de levering van verrijkt uranium aan Brazilië, 1976-1978; 243; 1 omslag
        - Stukken betreffende besprekingen met de Braziliaanse minister van Buitenlandse Zaken Da Silveira en correspondentie met de Duitse minister van Buitenlandse Zaken Genscher en de Nederlandse ambassadeur in de Bondsrepubliek Duitsland inzake het aanpassen van de Duits-Braziliaanse overeenkomst over de levering van verrijkt uranium, 1976-1977; 244; 1 omslag
        - Stukken betreffende het afdwingen door de regering van nadere veiligheidsgaranties bij de levering van verrijkt uranium aan Brazilië door Urenco, 1976-1979; 245-247; 1 pak, 2 omslagen
          - 1976-1979, 245; 1 pak
          - 1977-1978, 246
          - 1977-1979, 247
        - Stukken betreffende de dood van vier Nederlandse voor de omroep IKON werkzame journalisten in El Salvador, 1982; 248; 1 omslag
      - Azië, B.2.8.4
        - Stukken betreffende de erkenning van de Voorlopige Revolutionaire Regering van Zuid-Vietnam door de Nederlandse regering, 1975; 249; 1 omslag
        - Stukken betreffende een demonstratie van de RMS bij de Indonesische ambassade te Den Haag, de inval van Indonesische troepen in Oost-Timor en de levering van drie korvetten aan Indonesië, 1975-1978, 1981, 1983, 1984 en z.j.; 250; 1 omslag
        - Memorandum betreffende de hartelijke betrekkingen tussen de koninklijke en de Japanse keizerlijke familie, 1977; 251; 1 stuk
          Kopie
      - Noord-Amerika, B.2.8.5
        - Verzonden code-en telexberichten en kopieën van brieven gestuurd door de Amerikaanse ambassadeur McCloskey namens de minister van Buitenlandse Zaken Kissinger betreffende het conflict tussen Turkije en Cyprus, 1974, 1976; 252; 1 omslag
        - Stukken betreffende de voorbereiding van staatsbezoeken aan Amerika, Israël, het Vaticaan en Indonesië, 1976-1977, 1982; 253; 1 omslag
        - Memorandum betreffende de aanhouding van oud minister drs. B.J. Udink te New York, 1977; 254; 1 stuk
      - Afrika, B.2.8.6
        - Stukken betreffende de levering van reactorvaten aan Zuid-Afrika ten behoeve van de Koeberg- kerncentrale, 1975-1976; 255; 1 pak
        - Stukken betreffende het standpunt van de Nederlandse regering ten aanzien van de politieke ontwikkelingen in Zuidelijk Afrika en de apartheidspolitiek in Zuid-Afrika, 1976-1977; 256; 1 omslag
    - Relatie met de Tweede Kamer en bewindslieden, B.2.9
      - Stukken betreffende het politieke functioneren van minister van Defensie Vredeling, 1974-1976; 257; 1 omslag
      - Samenvattingen en analyses van het buitenlandse beleid van het kabinet Den Uyl, 1974, 1977; 258; 1 omslag
      - Stukken betreffende de kritische opstelling van de PvdA-fractie in de Tweede Kamer t.a.v. het beleid van de minister van Buitenlandse Zaken, 1974-1977, z.j.; 259; 1 omslag
      - Stukken betreffende de relatie van de regering en het ministerie van Buitenlandse Zaken met minister van Ontwikkelingssamenwerking Jan Pronk, 1974-1977; 260; 1 omslag
      - Stukken betreffende de politieke relatie met minister-president Joop den Uyl, 1974-1979; 261; 1 omslag
      - Stukken betreffende het Nederlandse defensiebeleid, 1974-1979; 262; 1 omslag
      - Dossier “Elementen van een dynamisch beleid 1973-1976”. Samenvatting van het kabinetsbeleid ten aanzien van mensenrechten, 263; 1 omslag
      - Stukken betreffende een toelichting door van der Stoel voor de leden van het kabinet over de dynamiek van het buitenlands beleid, 1976; 264; 1 omslag
      - Stukken betreffende een bericht in het Turkse blad ‘Huerriyet’ inzake de vermeende kandidatuur van Van der Stoel voor de post secretaris-generaal van de NAVO, 1976; 265; 1 omslag
    - Ambassadeur bij de Verenigde Naties 1983-1986, B.2.10
      - Stukken betreffende voorbereiding van en benoeming tot permanente vertegenwoordiger van het Koninkrijk der Nederlanden bij de Verenigde Naties te New York, 1983; 266; 1 omslag
      - Stukken ontvangen en gevormd tijdens zijn functie als permanent vertegenwoordiger van het Koninkrijk der Nederlanden bij de Verenigde Naties en de Veiligheidsraad te New York, 1983-1986; 267; 1 omslag
        Bevat correspondentie over de kandidatuur voor de post hoge commissaris van UNHCR.
    - Lid van de Raad van State 1 augustus 1986-1 januari 1993, B.2.11
      - Notulen van de vergadering van de Raad van State d.d. 23 december 1992 no. 52 betreffende het afscheid van Max van der Stoel als lid van de Raad van State, 268; 1 stuk
    - Nederlands Helsinki Comité, B.2.12
      - Stukken betreffende het Nederlandse Helsinki Comité, 1988, 1990-1991; 269; 1 omslag
        Van der Stoel was voorzitter van dit comité.
    - Speciaal rapporteur van de mensenrechtencommissie van de Verenigde Naties, 1990-2005, B.2.13
      - Stukken betreffende een humanitaire missie naar Irak door de oud politici de Jonge, Witteveen en van der Stoel, 1990; 270; 1 omslag
      - Rapportages betreffende de mensenrechten situatie in Irak, 1991, 1997; 271; 1 omslag
      - Stukken betreffende een reis naar Irak, 3-7 januari 1992; 272; 1 omslag
        Van der Stoel was speciaal rapporteur van de mensenrechtencommissie van de Verenigde Naties belast met de situatie van de mensenrechten in Irak.
      - Verslag van een reis naar Irak, Iran en Saoedi-Arabië, 2-21 januari 1992; 273; 1 omslag
      - Programma en verslag van een reis naar Iraaks Koerdistan 4-5 augustus 2005, 274; 1 omslag
      - Programma en verslag van een reis naar Bagdad, 23-25 mei 2005; 275; 1 omslag
    - Minister van Staat 17 mei 1991-23 april 2011, B.2.14
      - Ingekomen gelukwensen bij de benoeming tot Minister van Staat, 1991; 276; 1 omslag
      - Stukken betreffende de politieke verantwoordelijkheid voor het functioneren en beëindigen van de Nederlandse stay behind-organisaties, 1993-2004; 277; 1 omslag
        Deze organisaties waren bedoeld om bij een vijandelijke bezetting achter te blijven in bezet Nederland om vanuit de clandestiniteit de vijand te bestrijden. Deze organisatie stond ook bekend als ‘Gladio’.
      - Stukken betreffende de bijwoning van de inauguratie van president Venetiaan en samenwerking met de Surinaamse regering, 1991; 278; 1 omslag
      - Stukken betreffende een rechtszaak aangespannen door de journalist W.L. Oltmans tegen de Staat der Nederlanden [ministerie van Buitenlandse Zaken] wegens vermeende tegenwerking/discriminatie bij het uitoefenen van zijn vak, 1996-1997; 279; 1 omslag
      - Stukken betreffende de bemiddelende rol van Van der Stoel in de affaire-Zorreguieta in verband met het voorgenomen huwelijk van prins Willem-Alexander met Máxima Zorreguieta., 2000-2002; 280; 1 omslag
      - Krantenknipsels, communiqués en persanalyses van de Rijksvoorlichtingsdienst, en de tekst van een interview van journalist Jaco Alberts met Van der Stoel over de affaire-Zorreguieta, 2000-2001; 281; 1 omslag
    - Hoge commissaris voor nationale minderheden bij deOrganisation for Security and Co-operation in Europe (OSCE), 1992-2001, B.2.15
      - Stukken betreffende de voordracht en benoeming tot hoge commissaris voor nationale minderheden bij de OSCE, 1992; 282; 1 omslag
      - Ingekomen gelukwensen met zijn benoeming tot hoge commissaris voor nationale minderheden bij de OSCE, 1992; 283; 1 omslag
      - Stukken betreffende de bemoeienis van Van der Stoel met de totstandkoming van een verdrag ter verdediging van de mensenrechten van de Roemeense minderheid in Hongarije en vice versa, 1995; 284; 1 omslag
      - Dagboek van de hoge commissaris voor nationale minderheden, 2-9 april 1996; 285; 1 stuk
      - Stukken betreffende de opening van een multi-etnische basisschool op de Krim, 1998; 286; 1 omslag
      - Verlenging van het mandaat als hoge commissaris nationale minderheden met één jaar, 1998; 287; 1 stuk
      - Album met foto’s betreffende een boottocht van HCNM medewerkers te Ossenzijl, 2001; 288; 1 deel
        Groot formaat
      - Stukken betreffende het afscheid van Max van der Stoel als hoge commissaris voor nationale minderheden bij de OSCE, 2001; 289; 1 omslag
      - Stukken betreffende de benoeming van Van der Stoel tot ‘personal envoy’ van de voorzitter van de OSCE, Jaime Gama, 2002; 290; 1 omslag
    - Nevenfuncties, B.2.16
      - Bijzonder hoogleraar rechten etnische minderheden, 1999-2000, B.2.16.1